臺灣高等法院刑事判決　　　　　　　　99年度上訴字第1016號
上　訴　人
即　被　告　林輝銘
選任辯護人　蕭維德律師
　　　　　　黃金洙律師
上　訴　人
即　被　告　彭龍增
選任辯護人　陳文正律師（法律扶助基金會律師）
上列上訴人因違反毒品危害防制條例案件，不服臺灣臺北地方法
院98年度重訴字第20號，中華民國99年2 月9 日第一審判決（起
訴案號：臺灣臺北地方法院檢察署98年度偵字第12508 號，及移
送併辦案：98年度偵字第23367 號），提起上訴，本院判決如下
：
    主  文
原判決撤銷。
林輝銘共同製造第二級毒品，處有期徒刑玖年。扣案如附表一所
示之物沒收銷燬之，扣案如附表二所示之物沒收之。
林輝銘另被訴運輸第二級毒品部分無罪。
彭龍增無罪。
    事  實
一、林輝銘（綽號「阿水」）與綽號「阿扁」之姓名年籍不詳成
    年男子均明知甲基安非他命屬毒品危害防制條例第2 條第2
    項第2 款所規定之第二級毒品，非經許可不得製造或持有。
    緣林輝銘與「阿扁」相識後，於民國（下同）98年初某日，
    向「阿扁」告稱其擁有製造毒品技術，若製造第二級毒品甲
    基安非他命販售將有暴利可圖，遂與「阿扁」共同基於製造
    甲基安非他命之犯意聯絡，由「阿扁」提供麻黃素及新臺幣
    （下同）5 萬元予林輝銘作為租賃製毒場地、購買製毒設備
    器材、化學配料及藥品之費用，林輝銘旋於98年2 月間某日
    起，向不知情之周月嬌承租位於新北市○○區○○路14巷8
    號9 樓之5 房屋，並陸續購買鹽酸、乙溶劑、丙酮、鈀金、
    碘粉、麻黃素、紅磷、甲醇、氫氧化納、矽利光油、舒服寧
    感冒錠、甲烷、甲烷空桶、活性碳、活性碳素、濾紙、電子
    秤、磁力攪拌機、真空馬達、循環水式真空幫浦、變壓器、
    瓦斯爐具、酸鹼試紙、防毒面具、溶液過濾器、口罩、攪拌
    棒、溫度計、蒸餾器材、冷凝管、大燒瓶、陶瓷漏斗、塑膠
    漏斗、石棉網、過濾紙袋、瓦斯罐、濾網等化學原料、製毒
    器具等相關設備後，在上址租屋處及其位於新北市○○區○
    ○路67巷28弄28號住處，以紅磷法研究製造甲基安非他命，
    並於同年5 月19日，成功製造出含有甲基安非他命成分之結
    晶。林輝銘製造成功後，即與「阿扁」聯繫交付該第二級毒
    品甲基安非他命事宜，待聯繫完畢後，林輝銘旋與其友人彭
    龍增聯絡，邀其陪同一起將製造完成之第二級毒品甲基安非
    他命送至「阿扁」指定之地點，嗣由彭龍增駕駛車牌號碼EH
    －9529號自用小客車至林輝銘指定之地點與林輝銘會合，林
    輝銘並攜帶上開製造完成之第二級毒品甲基安非他命結晶2
    包，另駕駛車牌號碼6052－QM自用小客車，2 車一前一後前
    往臺北縣中和市某處將該毒品交付「阿扁」途中，於同日20
    時20分許，在臺北縣新店市○○路○ 段處，為法務部調查局
    臺北市調查處會同臺北憲兵隊、臺北市政府警察局中正第二
    分局員警等人員攔檢彭龍增、林輝銘，因林輝銘欲行駕車離
    去，而於同日20時35分許，為法務部調查局臺北市調查處等
    人員在臺北縣新店市○○路134 號前查獲林輝銘，並扣得林
    輝銘所攜帶之如附表一編號第一、二號所示之物，在其所駕
    駛之上開自用小客車上查獲如附表一編號第三號、附表二編
    號第一、二號所示之物，嗣於同日21時30分許至林輝銘臺北
    縣新店市○○路67巷28弄28號住處扣得如附表一編號第四至
    十八號、附表二編號第三至三十七號、附表三編號第一至十
    二號所示之物，並在停放於林輝銘上開住處之車牌號碼3326
    －QE號自用小客車內扣得如附表二編號第三十八號所示之物
    ，再於同年月20日凌晨1 時許至林輝銘臺北縣新店市○○路
    14巷8 號9 樓之5 租屋處扣得如附表一編號第十九至二十五
    號、附表二編號第三十九至六十一號、附表三編號第十三號
    所示之物。
二、案經法務部調查局臺北市調查處報請臺灣臺北地方法院檢察
    署檢察官偵查起訴及移送併案審理。
    理  由
壹、證據能力之認定部分：
一、證人即共同被告彭龍增於法務部調查局調查時之供述，無證
    據能力：
    按被告以外之人於審判外之言詞或書面陳述，除法律有規定
    者外，不得作為證據，刑事訴訟法第159 條第1 項定有明文
    。本件證人即共同被告彭龍增於法務部調查局調查時所為關
    於製造毒品部分之陳述，對被告林輝銘而言，為被告以外之
    人於審判外之陳述，被告林輝銘之辯護人既已提出爭執，自
    應認證人即共同被告彭龍增於法務部調查局調查時之陳述，
    無證據能力。
二、證人即共同被告彭龍增於偵查中之陳述，有證據能力：
    按被告以外之人於偵查中向檢察官所為陳述，除顯有不可信
    之情況者外，得為證據，同法第159 條之1 第2 項定有明文
    。偵查中對被告以外之人（包括證人、鑑定人、告訴人、被
    害人及共同被告等）所為之偵查筆錄，或被告以外之人向檢
    察官所提之書面陳述，性質上均屬傳聞證據。惟現階段刑事
    訴訟法規定檢察官代表國家偵查犯罪、實施公訴，依法其有
    訊問被告、證人及鑑定人之權，證人、鑑定人且須具結，而
    實務運作時，檢察官偵查中向被告以外之人所取得之陳述，
    原則上均能遵守法律規定，不致違法取供，其可信度極高，
    職是，被告以外之人前於偵查中已具結而為證述，除反對該
    項供述得具有證據能力之一方，已釋明「顯有不可信之情況
    」之理由外，不宜以該證人未能於審判中接受他造之反對詰
    問為由，即遽指該證人於偵查中之陳述不具證據能力。且所
    謂不可信性情況，法院應審酌被告以外之人於陳述時之外在
    環境及情況，例如：陳述時之心理狀況、有無受到外力干擾
    等，以為判斷之依據。次按「刑事審判上之共同被告，係為
    訴訟經濟等原因，由檢察官或自訴人合併或追加起訴，或由
    法院合併審判所形成，其間各別被告及犯罪事實仍獨立存在
    。故共同被告對於其他共同被告之案件而言，為被告以外之
    第三人，本質上屬於證人，為確保被告對證人之詰問權，證
    人於審判中，應依法定程序，到場具結陳述，並接受被告之
    詰問，其陳述始得作為認定被告犯罪事實之判斷依據，此觀
    司法院釋字第582 、592 號解釋意旨甚明」（最高法院95年
    度台上字第2724號判決意旨參照）。查證人即共同被告彭龍
    增於偵查中之陳述，固屬被告以外之人於審判外之陳述，惟
    其於偵查中係以證人之身分陳述，經告以具結義務及偽證處
    罰後，於命證人朗讀結文後具結，其係於負擔偽證罪之處罰
    心理下證述，並以具結擔保其供述之真實性，又無受其他不
    當外力干擾之情形，且經本院審理時命其依法具結後，就其
    於偵查中所為前開陳述，於本院審理時再次詢問，並予被告
    林輝銘及其辯護人對質詰問之機會，是既已賦予被告林輝銘
    反對詰問權，則證人即共同被告彭龍增於偵查中之供述，自
    有證據能力。被告林輝銘之辯護人認證人即共同被告彭龍增
    於偵查中之陳述無證據能力云云，尚無足採。
三、按有事實足認被告或犯罪嫌疑人涉犯有最輕本刑為3 年以上
    有期徒刑之罪嫌，並危害國家安全或社會秩序情節重大，而
    有相當理由可信其通訊內容與本案有關，且不能或難以其他
    方法蒐集或調查證據者，在偵查中得由檢察官依司法警察機
    關聲請或依職權核發通訊監察書，95年5 月30日修正施行前
    通訊保障及監察法第5 條第1 項第1 款、第2 項定有明文（
    該法嗣復於96年12月11日修正為由法院核發，並於公布後5
    個月施行）。又通訊監察錄音之譯文，僅屬依據監聽錄音結
    果予以翻譯之文字，固具文書證據之外觀，但實際上仍應認
    監聽所得之錄音帶或光碟，始屬調查犯罪所得之證物，乃係
    刑事訴訟法第165 條之1 第2 項所稱之證物，如其蒐證程序
    合法，並經合法調查，自具證據能力。檢察官如提出通訊監
    察錄音之譯文為證據方法，實乃以其監聽所得之錄音帶或光
    碟，為調查犯罪所得之證物，法院應依刑事訴訟法第165 條
    之1 所定方法進行調查，以判斷該錄音帶或光碟是否與通訊
    監察錄音之譯文相符。而監聽錄音製作之譯文，雖通常為偵
    查犯罪機關單方面製作，然若被告或訴訟關係人對其真實性
    並無爭執，經法院於審判期日提示譯文供當事人辨認、表示
    意見並為辯論者，程序即屬正當（最高法院95年度臺上字第
    295 號、94年度臺上字第4665號判決意旨參照）。是如依該
    法修正前之程序進行通訊監察所取得之證據，即屬依法定程
    序所取得，自有證據能力。又通訊監察錄音之譯文，僅屬依
    據監聽錄音結果予以翻譯之文字，固具文書證據之外觀，但
    實際上仍應認監聽所得之錄音帶或光碟，始屬調查犯罪所得
    之證物，乃係刑事訴訟法第165 條之1 第2 項所稱之證物，
    如其蒐證程序合法，並經合法調查，自具證據能力。檢察官
    如提出通訊監察錄音之譯文為證據方法，實乃以其監聽所得
    之錄音帶或光碟，為調查犯罪所得之證物，法院應依刑事訴
    訟法第165 條之1 所定方法進行調查，以判斷該錄音帶或光
    碟是否與通訊監察錄音之譯文相符。而監聽錄音製作之譯文
    ，雖通常為偵查犯罪機關單方面製作，然若被告或訴訟關係
    人對其真實性並無爭執，經法院於審判期日提示譯文供當事
    人辨認、表示意見並為辯論者，程序即屬正當（最高法院95
    年度臺上字第295 號、94年度臺上字第4665號判決意旨參照
    ）。查本件法務部調查局臺北市調查處對被告林輝銘所使用
    之0000000000、0000000000、0000000000、0000000000號等
    行動電話進行通訊監察，其所取得之通訊監察內容或所衍生
    之證據即譯文，係由臺灣臺北地方法院檢察署檢察官向原審
    聲請核發通訊監察書進行通訊監察，此有原審98年度聲監字
    第106 號、98年度聲監續字第108 號、第165 號、98年度聲
    監字第284 號通訊監察書及譯文內容等在卷可憑（見本院卷
    (一)第114 至133 頁），合乎通訊及監察保障法所規範之(一)重
    罪；(二)必要性；(三)相當性；(四)法定期間；(五)書面令狀等法定
    要件，且取證程序未見違法情事，是上開通訊監察譯文自有
    證據能力。
四、如附表一、二、三搜索、扣押等物，有證據能力：
    按「檢察官於偵查中確有相當理由認為情況急迫，非迅速搜
    索，二十四小時內證據有偽造、變造、湮滅或隱匿之虞者，
    得逕行搜索，或指揮檢察事務官、司法警察官或司法警察執
    行搜索，並層報檢察長。前二項搜索，由檢察官為之者，應
    於實施後三日內陳報該管法院；由檢察事務官、司法警察官
    或司法警察為之者，應於執行後三日內報告該管檢察署檢察
    官及法院。法院認為不應准許者，應於五日內撤銷之。第一
    項、第二項之搜索執行後未陳報該管法院或經法院撤銷者，
    審判時法院得宣告所扣得之物，不得作為證據」，為刑事訴
    訟法第131 條第2 、3 、4 項分別定有明文。查本件附表一
    、二所示搜索、扣押之物，均係法務部調查局臺北市調查處
    會同臺北憲兵隊、臺北市政府警察局中正第二分局員警等人
    員在前開臺北縣新店市○○路○ 段處所攔檢被告2 人時，因
    被告林輝銘欲行駕車離去，嗣為法務部調查局臺北市調查處
    等人員在臺北縣新店市○○路134 號前查獲被告林輝銘，先
    後扣得林輝銘所攜帶之如附表一編號第一、二號所示之物，
    在其所駕駛之上開自用小客車上查獲如附表一編號第三號、
    附表二編號第一、二號所示之物，嗣並至被告林輝銘臺北縣
    新店市○○路67巷28弄28號住處扣得如附表一編號第四至十
    八號、附表二編號第三至三十七號、附表三編號第一至十二
    號所示之物，並在停放於被告林輝銘上開住處之車牌號碼
    3326－QE號自用小客車內扣得如附表二編號第三十八號所示
    之物，再至被告林輝銘臺北縣新店市○○路14巷8 號9 樓之
    5 租屋處扣得如附表一編號第十九至二十五號、附表二編號
    第三十九至六十一號、附表三編號第十三號所示之物，均係
    檢察官認依前開情形確有相當理由認為情況急迫，非迅速搜
    索，24小時內證據有偽造、變造、湮滅或隱匿之虞者，依前
    開刑事訴訟法第131 條第2 項規定，指揮司法警察官或司法
    警察所為逕行搜索與扣押，且前項逕行搜索已依同條第3 項
    規定於實施後3 日內陳報該管法院等情，有搜索扣押筆錄及
    法務部調查局臺北市調查處98年5 月22日肆字第0984307369
    0 號函（副本：臺灣臺北地方法院）在卷可憑（見第12508
    號偵卷(一)第4 至26頁、第118 至119 頁），是依前開刑事訴
    訟法第131 條第4 項規定之意旨，本案前開檢察官指揮司法
    警察官所為逕行搜索而扣押之物，自均得作為本件裁判之基
    礎。被告林輝銘之辯護人認本案調查人員於新店市○○路及
    安康路口附近逮捕被告林輝銘時，雖經檢察官電話指示對被
    告林輝銘逕行搜索，惟依最高法院91年台上字第5653號判決
    意旨，搜索範圍僅限於基於執法機關之安全與被逮捕人湮滅
    隨身證據之急迫考量，始得逕行搜索被告身體及隨身攜帶之
    物件，所使用之交通工具及立即可觸及之處所。又因其逮捕
    被告逕行搜索之目的已達，除為確認通緝被告之身分以避免
    逮捕錯誤，而有調查其身分資料之必要外，不得任意擴大範
    圍，甚對被告所在之住宅及其他處所再為搜索，詎本案調查
    人員於前開路口對被告林輝銘進行搜索後，隨即前往距離上
    述路口約5 公里之被告新店市○○路住所及距離約8 、9 公
    里外之達觀路租居所搜索，不符合逕行搜索之要件，且事後
    亦未於法定期間5 日內陳報該管檢察署檢察官及法院，因認
    附表一、二等物係違法搜索扣押所得之物，無證據能力云云
    ，恐有誤會，自無足採。
五、按被告以外之人（包括證人、鑑定人、告訴人、被害人及共
    同被告等）於審判外之陳述雖不符刑事訴訟法第159 條之1
    至之4 等4 條之規定，而經當事人於審判程序同意作為證據
    ，法院審酌該言詞陳述或書面陳述作成時之情況，認為適當
    者，亦得為證據；當事人、代理人或辯護人於法院調查證據
    時，知有刑事訴訟法第159 條第1 項不得為證據之情形，而
    未於言詞辯論終結前聲明異議者，視為有前項之同意，同法
    第159 條之5 定有明文。立法意旨在於傳聞證據未經當事人
    之反對詰問予以核實，原則上先予排除。惟若當事人已放棄
    反對詰問權，於審判程序中表明同意該等傳聞證據可作為證
    據；或於言詞辯論終結前未聲明異議，基於尊重當事人對傳
    聞證據之處分權，及證據資料愈豐富，愈有助於真實發見之
    理念，且強化言詞辯論主義，使訴訟程序得以順暢進行，上
    開傳聞證據亦均具有證據能力。查本件除前述外，下列所引
    用之被告以外之人於審判外之供述或非供述證據，因公訴人
    、被告林輝銘、彭龍增及渠等辯護人均於本院審理時表示無
    意見（見本院卷(一)第98頁、卷(二)第224 頁反面至第229 頁）
    ，且迄至言詞辯論終結前未再聲明異議，而本院審酌上開供
    述或非供述等證據資料製作時之情況，無不當取供及證明力
    明顯過低之瑕疵，認以之作為證據應屬適當，故揆諸前開規
    定，認前揭證據資料應有證據能力。
貳、認定上訴人即被告林輝銘犯罪事實所憑之證據及理由：
一、訊據上訴人即被告林輝銘固坦承有於上開時、地，與綽號「
    阿扁」之不詳姓名年籍成年男子共同謀議，由「阿扁」提供
    金錢租屋及購買製造甲基安非他命器具後，在前開住處及租
    屋等處製造甲基安非他命，嗣於98年5 月19日偕同共同被告
    彭龍增各駕駛上開車輛，前往交付如附表一編號1 、2 所示
    甲基安非他命2 包予「阿扁」時為警查獲，且於上開時地經
    警查獲如附表一、二等物等事實不諱，惟否認其製造毒品之
    行為已達既遂，辯稱：扣案黑水雖是伊製造甲基安非他命所
    得之物，但伊尚未製造成功，所為僅屬製造甲基安非他命未
    遂，至被查獲之甲基安非他命2 包係「阿扁」先前交給伊分
    類的，並非伊所製造完成云云。經查：
  (一)被告林輝銘有於上開時、地，與綽號「阿扁」之不詳姓名年
    籍成年男子共同謀議，由「阿扁」提供金錢租屋及購買製造
    甲基安非他命器具後，在前開住處及租屋等處製造甲基安非
    他命，嗣於98年5 月19日偕同共同被告彭龍增各駕駛上開車
    輛，前往交付如附表一編號1 、2 所示甲基安非他命2 包予
    「阿扁」時為警查獲，且於上開時地經警查獲如附表一、二
    等物等節，業據其先後於法務部調查局調查時、偵訊時、原
    審及本院審理時供認在卷（見98年度偵字第12508 號卷(一)第
    32至35頁、第95至100 頁、第180 至181 頁，卷(二)第212 至
    213 頁，原審卷第31頁反面、137 頁反面、第221 頁、第26
    3 頁、第266 頁，本院卷(一)第97頁反面，卷(二)第230 頁反面
    至第231 頁），此外，並有法務部調查局臺北市調查處搜索
    、扣押筆錄、扣押物品目錄表、現場照片、房屋租賃契約書
    等在卷可憑（見上開偵字第12508 號卷(一)第4 至26頁、第53
    至57頁，卷(二)第217 至223 頁），及如附表一編號3 至25、
    附表二所示等物扣案足資佐證。被告林輝銘就其所涉與「阿
    扁」共同製造第二級毒品甲基安非他命部分所為前開自白，
    核與事實相符，可以採信。
二、被告林輝銘雖辯稱伊製造甲基安非他命之行為僅屬未遂，尚
    未達既遂程度云云。然查：
  (一)扣案如附表一所示之物，經送請法務部調查局鑑定結果，認
    ：「1.編號3 安非他命結晶1 包，經檢驗結果含第二級毒品
    甲基安非他命成分，毛重3.29公克，淨重約3 公克，純度78
    .45%，純質淨重約2.35公克。2.編號4 黑水1 瓶，經檢驗結
    果含第二級毒品甲基安非他命成分，毛重4873. 76公克，淨
    重約4743公克，純度1.31% ，純質淨重約62.02 公克。3.編
    號5 安非他命結晶1 瓶（實係固、液態混合），經檢驗結果
    含第二級毒品甲基安非他命成分，毛重514.12公克，淨重約
    486 公克，純度42.85%，純質淨重約208.25公克。4.編號24
    黑水1 瓶，經檢驗結果含第二級毒品甲基安非他命成分，毛
    重3909.92 公克，淨重約3771公克，純度2.80% ，純質淨重
    約10 5.59 公克。5.編號25黑水1 瓶，經檢驗結果含第二級
    毒品甲基安非他命成分，毛重5045.68 公克，淨重約4906公
    克，純度0.40% ，純質淨重約19.62 公克。6.編號6 至23等
    物品上，則經檢驗結果有第二級毒品甲基安非命成分殘留。
    7.編號8 、9 、13、14、18、20等器具上，經檢驗結果均有
    以紅磷製造甲基安非他命之重要化學原料碘成分殘留」等語
    ，有該局98年7 月13日調壹科字第09800378130 號鑑定書在
    卷可稽（見上開第12508 號偵卷(二)第251 至336 頁）。是依
    上開檢驗結果，附表編號3 、4 、5 、24、25均含有甲基安
    非他命成分；又扣案之物品中復有多項經檢驗後，均發現有
    以紅磷法製造甲基安非他命之重要化學原料碘成分殘留，研
    判係以紅磷法進行甲基安非他命之製造。且經原審就以「紅
    磷製毒法」製造毒品安非他命類之詳細流程，暨扣案含甲基
    安非他命成分之「黑水」是否已達可供施用之程度，是否已
    屬毒品危害防制條例所稱之第二級毒品等節函詢法務部調查
    局結果，經認：「以紅磷法製造甲基安非他命之製程主要可
    分為『合成』及『純化』2 個階段，合成階段是指將原料（
    假）麻黃鹼加入燒瓶中，與紅磷、碘、水（或紅磷、碘化氫
    ）以攪拌棒混勻，輔以冷凝管、真空幫浦、加熱器具進行加
    熱迴流使反應完全後，即可生成甲基安非他命水溶液；純化
    階段則是指將合成階段產物甲基安非他命水溶液以濾紙、漏
    斗過濾去除雜質，並使濾液流入濾液接收瓶，利用滴管滴入
    氫氧化鈉水溶液及有機溶劑（如：乙醚、甲苯），再轉移至
    分液漏斗中進行萃取，取有機層液置於乾淨容器中，於通入
    鹽酸氣體並經過濾後，即可得甲基安非他命結晶」；「含甲
    基安非他命成分之黑水，係指合成階段產物，其所含甲基安
    非他命之分子結構，已符合毒品危害防制條例所稱之第二級
    毒品；惟該水溶液內尚含有磷化氫及碘等毒性成分，於正常
    狀況下並不適於施用」等語，有法務部調查局98年11月18日
    調科壹字第09800583410 號函在卷可稽（見原審卷第170 頁
    ）。
  (二)再附表一編號6 至23所示之物既有甲基安非他命成分之殘留
    ，則該殘留究係「合成階段」鹵水之殘留，抑或「純化階段
    」結晶之殘留，經本院囑託法務部調查局鑑定結果，認：「
    (一)編號11、14、15、16、18、21、22等，根據毒品製造流程
    及殘留物特徵判斷，應屬合成階段產物殘留之證物。(二)編號
    17含有活性碳，研判應係純化階段結晶殘留之證物。(三)編號
    6 、7 、8 、9 、10、12、13、19、20、23等證物，因暴露
    於製毒環境中或有多重使用功能，故合成階段產物或純化階
    段結晶皆有可能造成甲基安非他命殘留」等語（見本院卷(一)
    第107 至108 頁）。
  (三)綜上，被告林輝銘既已坦承著手製造甲基安非他命，已如前
    述，又經警於上開時間，在其新北市○○區○○路67巷28弄
    28號住處、新北市○○區○○路14巷8 號9 樓之5 租屋處查
    扣之如附表一編號4 、24、25所示黑水中已含有甲基安非他
    命成分，雖在正常情況尚無法供人施用，然所含甲基安非他
    命之分子結構，已符合毒品危害防制條例所稱之第二級毒品
    ；況同日經警在被告林輝銘駕駛之6052-QM 自用小客車上查
    獲附表一編號3 之甲基安非他命結晶1 包，復於其新北市○
    ○區○○路67巷28弄28號住處查獲附表一編號5 之甲基安非
    他命結晶1 瓶，復參諸附表一編號6 至23等物品上亦有被告
    林輝銘以紅磷法製造甲基安非他命製程中合成階段及純化階
    段所殘留之甲基安非他命結晶，堪認被告林輝銘確有製造第
    二級毒品甲基安非他命犯行已達既遂程度，殆無疑義。被告
    林輝銘辯稱伊所為僅屬製造甲基安非他命未遂云云，自無足
    採。
  (四)被告林輝銘雖辯稱：當日攜出之甲基安非他命2 包是先前「
    阿扁」交給其分類的，並非伊所製造，案發當天伊只是要將
    分類好之毒品還給「阿扁」云云。然依被告林輝銘於法務部
    調查局臺北市調查處調查時供稱：「因為之前我向『阿扁』
    吹噓我有製造安非他命專長，故『阿扁』除借錢予我以外，
    尚有提供數罐舒服寧感冒藥（每瓶1000錠），要我從中提煉
    麻黃素，進而製造安非他命」等語（見上開第12508 號偵卷
    (一)第33頁反面），嗣於偵查中亦供稱：「因為我跟『阿扁』
    講說我有製毒技術，所以他就給我做。我們講好如果成功的
    話，就會委託我製毒」，「（問：為何『阿扁』只放580 公
    克安非他命在你那裡？）我也不知道。之前『阿扁』有提供
    感冒藥給我製毒，我有把成品給他看，他說這個東西根本不
    行，所以退還給我」，「（問：『阿扁』退還給你的物品在
    哪裡？）都混到查扣的廢水裡面」，「（問：『阿扁』都叫
    你做毒品給他了，為何他還要寄放安非他命在你那裡？）因
    為之前我沒有幫他做好」，「（問：你與『阿扁』約好這次
    的交易，這580 公克安非他命是否是你改過之後的成品給他
    的？）580 公克是阿扁5 月17日給我的，他認為我沒有改好
    ，於是我改好後，就約這次交給他」，「（問：是否承認查
    扣的安非他命是你改的？）是」等語（見上開第12508 號偵
    卷(一)第96至98頁、第100 頁），嗣於本院復供稱：「（問：
    『阿扁』跟你什麼關係？）『阿扁』算是跟我合夥關係」，
    「『阿扁』從事這個行業比較久」等語（見本院卷(二)第231
    頁），被告林輝銘既供承向「阿扁」告稱其有製毒技術，復
    坦承與「阿扁」合夥製毒，且由「阿扁」提供金錢租屋及購
    買製毒所需器具，已如上述，則被告林輝銘查獲當日欲交付
    「阿扁」之甲基安非他命2 包，顯係被告林輝銘先前製造毒
    品所得，嗣因遭「阿扁」嫌其製造品質不佳而退予被告林輝
    銘之成品。此由卷附被告林輝銘並不爭執之通聯紀錄內容（
    見上開第12508 號偵卷(一)第146 至151 頁、第160 至174 頁
    ），及被告林輝銘於偵查中供承門號0000000000、00000000
    00號等行動電話確均為其本人所持用，並供稱：「（提示98
    年5 月1 日下午7 時32分23秒以下通聯譯文，問：『吹乾一
    點』是吹什麼？）指吹安非他命」，「（問：怎麼吹？）用
    電風扇，因為安非他命溼溼的，要吹乾一點」，「（問：譯
    文是否在討論你做的安非他命？）沒錯」，「（提示98年5
    月19日下午5 時29分譯文，問：這是否你講的？）是。這是
    我講的」，「（問：你在收什麼尾？）就是17號還是18號退
    回來給我的」，「（問：是否就是上1 批你做不好別人退回
    來要改的？）是」等語（見上開第12508 號偵卷(一)第180 至
    181 頁），嗣於本院亦供稱：「『阿扁』給我的東西已經是
    成品，只是看起來比較不好看，叫我幫他處理弄的白一點」
    ，「（問：『阿扁』給你2 包結晶，你如何洗法？）他給我
    1 包，我分成兩半，一半用酒精洗，一半用水洗，洗出來2
    包純度不一樣，調查局有鑑定」等語（見本院卷(二)第230 頁
    反面、第231 頁反面），暨證人即同案被告彭龍增於偵查中
    具結後證述：「（問：你陪林輝銘到現場時，是否有看到『
    阿扁』嫌林輝銘的東西不好，所以退貨？）有，約2 、300
    公克，顏色黃黃的。當時『阿扁』桌上有很多安非他命，所
    以『阿扁』就跟林輝銘講說這些才是真正的安非他命」等語
    （見上開第12508 號偵卷(一)第101 頁），綜上，堪認為警查
    扣之附表一編號第1 、2 號所示甲基安非他命2 包係被告林
    輝銘先前製成之毒品，因「阿扁」不滿顏色不夠白而遭退貨
    ，被告林輝銘乃分別以酒精與水清洗後，再與「阿扁」約定
    於同年月19日交付，卻於前往約定地點途中為警查獲；易言
    之，被告林輝銘於98年5 月19日所攜帶為警察扣之如附表一
    編號第1 、2 號所示之甲基安非他命即係其製成後擬交付「
    阿扁」之甲基安非他命成品無訛。被告林輝銘辯稱該2 包甲
    基安非他命非伊製造所得之物云云，應屬犯後推諉卸責之詞
    ，委無足採。
  (五)綜上所述，本案被告林輝銘共同製造第二級毒品甲基安非他
    命部分事證已臻明確，被告林輝銘犯行堪以認定，應予依法
    論科。
三、按依刑法第2 條第1 項進行新舊法比較時，應就與罪刑有關
    之加重、減輕暨其他法定加減原因（如身份加減）與加減例
    等一切情形，綜其全部之結果而為比較後，整個之適用，不
    能割裂而分別適用有利益之條文。從刑附屬於主刑，除法律
    有特別規定者外，依主刑所適用之法律（見最高法院95年05
    月23日刑事庭第8 次會議決議及最高法院24年上字第4634號
    、24年上字第5292號、27年上字第2615號判例）。茲就各項
    法律修正及適用情形列述如下：
  (一)被告林輝銘行為後，毒品危害防制條例第4 條，經立法院修
    正後，於98年5 月20日由總統公佈，同年11月20日生效（臺
    灣高等法院暨所屬法院因應新修正毒品危害防制條例施行法
    律問題研討會結論參照）。其中修正後第4 條第2 項規定：
    「製造、運輸、販賣第二級毒品者，處無期徒刑或7 年以上
    有期徒刑，得併科新臺幣1000萬元以下罰金」，同條第6 項
    規定：「前5 項之未遂犯罰之」；而修正前即行為時同法第
    4 條第2 項規定：「製造、運輸、販賣第二級毒品者，處無
    期徒刑或7 年以上有期徒刑，得併科新臺幣7 百萬元以下罰
    金」，同條第6 項規定：「前5 項之未遂犯罰之」，經比較
    新舊法結果，以修正前之規定有利於被告。
  (二)又毒品危害防制條例第17條有關減輕其刑之規定，亦一併修
    正，修正前毒品危害防制條例第17條規定：「犯第4 條第1
    項至第4 項、第5 條第1 項至第4 項前段、第6 條第1 項至
    第4 項、第7 條第1 項至第4 項、第8 條第1 項至第4 項、
    第10條或第11條第1 項、第2 項之罪，供出毒品來源，因而
    破獲者，得減輕其刑」，修正為：「犯第4 條至第8 條、第
    10條或第11條之罪，供出毒品來源，因而查獲其他正犯或共
    犯者，減輕或免除其刑。犯第4 條至第8 條之罪於偵查及審
    判中均自白者，減輕其刑」，比較修正前、後之規定，可知
    依修正前之規定，被告僅於供出毒品來源，並因而破獲者，
    始可減輕其刑，然依修正後第17條第2 項之規定，被告如於
    偵查及審判中均自白者，即可減輕其刑，依刑法第2 條第1
    項但書規定，自以修正後毒品危害防制條例第17條之規定有
    利於被告。
  (三)經綜合上述各條文修正前、後之比較，依法律變更比較適用
    所應遵守之「罪刑綜合比較原則」及「擇用整體性原則」，
    本件應一體適用修正後毒品危害防制條例之規定為論罪科刑
    之依據（最高法院97年度第1 次刑事庭會議決議參照）。
四、按安非他命為毒品危害防制條例第2 條第2 項第2 款所定之
    第二級毒品，不得持有或製造。核被告林輝銘所為，係犯修
    正後之毒品危害防制條例第4 條第2 項之製造第二級毒品罪
    。又臺灣臺北地方法院檢察署98年度偵字第23367 號移送併
    案審理部分，因與起訴部分為同一事實，自應併予審理。再
    被告林輝銘及綽號「阿扁」之姓名年籍不詳成年男子間，有
    犯意聯絡及行為分擔，均為共同正犯。被告林輝銘於偵查、
    原審及本院審理中均自白有製造第二級毒品之犯行，僅否認
    有製造既遂之情事，因既遂、未遂與否本應由法院依職權認
    定，是其自白仍不失為自白，自應依修正後毒品危害防制條
    例第17條第2 項之規定減輕其刑。至被告林輝銘雖供出共犯
    為「阿扁」，但既無因此查獲之情事，自無毒品危害防制條
    例第17條第1 項之適用，附此敘明。
五、原審經審理之結果，認被告林輝銘罪證明確，予以論科，固
    非無見。惟查，本件被告林輝銘及彭龍增所為尚不構成運輸
    第二級毒品罪（詳後述），原審予以論罪科刑，認被告林輝
    銘所為係一行為觸犯製造第二級毒品罪與運輸第二級毒品罪
    ，為想像競合犯，應從一重之製造第二級毒品罪處斷云云，
    與本院之認定不同。被告林輝銘上訴，仍執陳詞，否認製造
    第二級毒品犯行已達既遂，固無理由，惟原判決既有前開可
    議而無可維持，自應由本院將原判決予以撤銷改判。爰審酌
    被告林輝銘明知甲基安非他命對人體有莫大之戕害，危害國
    民身體健康及社會風氣，竟仍製造甲基安非他命，所製成之
    第二級毒品數量、所扣得之製毒原料、設備甚多，及兼衡其
    犯罪動機、目的、手段、所生危害暨犯後坦承部分犯行之態
    度等一切情狀，認公訴人具體求處被告林輝銘有期徒刑15年
    ，尚嫌過重，改量處有期徒刑9 年，以示懲儆。
六、扣案之如附表一編號1 至5 號、24號、25號所示之物，均含
    有第二級毒品甲基安非他命成分，應依毒品危害防制條例第
    18條第1 項前段之規定宣告沒收銷燬之；又如附表一編號6
    至23號所示之物，經鑑驗後，則有第二級毒品甲基安非他命
    殘留於其上而與該等物品無從析離，是該等物品亦應依毒品
    危害防制條例第18條第1 項前段之規定宣告沒收銷燬之。另
    如附表二所示之物，均為供被告林輝銘製造第二級毒品所用
    之物，且為被告林輝銘或共犯「阿扁」所有，此已據被告林
    輝銘供明在卷，自應依毒品危害防制條例第19條第1 項之規
    定宣告沒收之。另如附表三所示之物，雖為被告林輝銘所有
    ，但其否認與本件製造毒品犯行有關，自無併予沒收之必要
    ，附此敘明。
參、無罪部分：
一、公訴意旨略以：被告林輝銘於98年5 月19日成功製造出含有
    第二級毒品甲基安非他命成分之結晶與液體後，即與「阿扁
    」聯繫商談交付該第二級毒品甲基安非他命事宜，聯繫完畢
    後，且於同日晚間8 時許，被告林輝銘旋與其友人即被告彭
    龍增共同基於運輸第二級毒品甲基安非他命之犯意聯絡，由
    被告林輝銘駕駛車牌號碼6052-QM 、被告彭龍增駕駛車牌號
    碼EH-9529 號自小客車，共同攜帶上開製造成功之第二級毒
    品甲基安非他命結晶2 包，往新北市中和區某處交付予綽號
    「阿扁」之人途中，因行跡可疑，於8 時35分許，在新北市
    ○○區○○路134 號前，為法務部調查局臺北市調查處、臺
    北市政府警察局中正第二分局人員當場攔檢而查獲查獲。因
    認被告林輝銘及彭龍增亦涉犯毒品危害防制條例第4 條第2
    項之運輸第二級毒品罪嫌云云。
二、按犯罪事實應依證據認定之，無證據不得認定犯罪事實，刑
    事訴訟法第154 條第2 項，第301 條第1 項分別定有明文。
    所謂證據，須適於為被告犯罪事實之證明者，始得為斷罪之
    資料；如未能發現相當證據，或證據不足以證明，自不能以
    推測或擬制之方法，以為裁判之基礎（最高法院29年上字第
    3105號、40年臺上字第86號判決意旨參照）。次按認定不利
    於被告之事實，須依積極證據，苟積極證據不足為不利於被
    告事實之認定時，即應為有利於被告之認定，更不必有何有
    利之證據；又事實之認定，應憑證據，如未能發現相當證據
    ，或證據不足以證明，自不能以推測或擬制之方法，以為裁
    判基礎。而所謂認定犯罪事實之積極證據，係指適合於被告
    犯罪事實認定之積極證據而言，雖不以直接證據為限，間接
    證據亦包括在內；然而無論直接或間接證據，其為訴訟上之
    證明，須於通常一般之人均不致有所懷疑，而得確信其為真
    實之程度者，始得據為有罪之認定，倘其證明尚未達到此一
    程度，而有合理之懷疑存在時，致使無從形成有罪之確信，
    根據「罪證有疑，利於被告」之證據法則，即不得遽為不利
    被告之認定（最高法院29年上字第3105號、30年上字第816
    號、40年臺上字第86號、76年臺上字第4986號判例意旨參照
    ）。再刑事訴訟法第161 條第1 項亦規定，檢察官就被告犯
    罪事實，應負舉證責任，並指出證明之方法，是檢察官對於
    起訴之犯罪事實，應負提出證據及說服之實質舉證責任，倘
    其所提出之證據，不足為被告有罪之積極證明，或其指出證
    明之方法，無從說服法院以形成被告有罪之心證，基於無罪
    推定之原則，自應為被告無罪判決之諭知（最高法院92年度
    臺上字第128 號判例意旨參照）。
三、公訴人認為被告林輝銘、彭龍增涉有此部分運輸第二級毒品
    甲基安非他命犯行，無非係以被告2 人之供述，證人陳國進
    於偵查中之證述及如附表一編號1 、2 所示甲基安非他命2
    包扣案等為其論據。訊據被告林輝銘、彭龍增雖均坦承有於
    上開時、地分別駕車會合後，偕同前往新北市中和區，與綽
    號「阿扁」之不詳姓名年籍成年男子會面途中，為警查獲並
    在被告林輝銘身上扣得如附表一編號1 、2 所示甲基安非他
    命2 包等事實不諱，惟均堅決否認有共同運輸第二級毒品之
    犯行，被告林輝銘辯稱：當天伊僅係要將先前「阿扁」交付
    之毒品還給「阿扁」而已，並無運輸毒品之犯行云云；被告
    彭龍增辯稱：伊僅係單純陪同林輝銘前往，並不知道林輝銘
    有攜帶毒品云云。
四、經查：
  (一)按毒品危害防制條例所稱之「運輸毒品」，係指單純運輸並
    無他項目的者而言；若以販賣目的而從事於搬運之行為，仍
    成立意圖販賣而持有（或販賣）之罪（最高法院24年上字第
    1673號判例、24年7 月總會決議事項38參照）；否則單純為
    轉讓、施用等目的所為之搬運毒品行為，豈不皆應依運輸毒
    品論罪（至於從國外或甲地販入毒品後，再運輸入境或運輸
    至乙地，因另有運輸之意思及行為，與此情形不同）（最高
    法院92年台上字第1184號判決要旨參照）；又運輸毒品行為
    ，通常祇指非基於販賣、持有而為運輸之意思，而為他人運
    送而已，若為自己販賣、持有目的而為運送者，除可認於販
    賣、持有犯意外，另有運輸之意思而為運送行為，否則，應
    逕依販賣、持有毒品論，而無再論究運輸毒品之餘地（最高
    法院98年度台上字第2108號判決意旨參照）。查本件被告林
    輝銘係與「阿扁」基於共同製造第二級毒品甲基安非他命之
    犯意聯絡，由被告林輝銘製造甲基安非他命完成交付「阿扁
    」後，因遭「阿扁」以顏色不夠白等品質不佳問題而予退貨
    ，被告林輝銘乃再行改良後，於98年5 月19日與「阿扁」約
    定交貨，因而於途中為警查獲之事實，已如上述。是被告林
    輝銘攜帶為警查扣之毒品甲基安非他命2 包前往交付予「阿
    扁」之目的，既係基於與「阿扁」共同製造甲基安非他命完
    成後交付所為，依前揭說明，自難認屬毒品危害防制條例所
    稱之「運輸毒品」行為。被告林輝銘辯稱並無運輸毒品犯行
    ，自非無據。
  (二)另被告彭龍增雖於偵查中供稱：「（問：林輝銘有無跟你講
    過他會製毒？）有，他有告訴我說他會做安非他命」，「（
    問：（提示調查局彭龍增調查筆錄）有何意見？是否知道是
    要送安非他命去阿扁那裡？）沒錯，我知道」，「（問：何
    時知道林輝銘做毒品？）第1 次，日期我不清楚，是今年4
    月以後的事。……我雖然沒有看到東西，但我主觀上認為是
    要去中和『阿扁』那邊送安非他命」等語（見上開第12508
    號偵卷(一)第100 至101 頁、第181 至182 頁），堪認被告彭
    龍增雖知悉被告林輝銘有製造甲基安非他命之情形，然其嗣
    於偵查中另供稱：「（提示偵查筆錄，問：你之前不是講說
    ，你第2 次去的時候知道林輝銘要去找『阿扁』，還說知道
    那次是要送安非他命？）我第2 次去的時候，只是我自己想
    ，但不確定」等語（見上開第12508 號偵卷(二)第212 頁），
    且就檢察官所詢98年5 月19日何以與共同被告林輝銘一起前
    往新北市中和區與「阿扁」見面乙節，於偵查中具結後證述
    ：「我只是陪他去壯膽的」，「我是去挺林輝銘」等語（見
    上開第12508 號偵卷(一)第102 頁，卷(二)第212 頁），嗣於原
    審及本院復為相同之證述（見原審卷第266 頁，本院卷(一)第
    97頁反面，卷(二)第223 頁），而被告林輝銘於偵查中亦供稱
    ：「他（彭龍增）純粹是情義相挺，我做的事情他不知道，
    我只是請他來做和事老」，「（問：彭龍增有無幫你搬東西
    ？）沒有」等語（見上開第12508 號偵卷(一)第183 頁，卷(二)
    第213 頁）；嗣於原審審理時具結後復證述：「（問：這次
    為何找彭龍增一起去？）因為我與『阿扁』關係不好，所以
    找彭龍增去幫我壯膽。（問：你有無告訴彭龍增這去找『阿
    扁』的目的為何？）沒有，因為他不是我的工作夥伴，我沒
    有必要去告訴他」等語（見原審卷第222 頁），再於本院審
    理時供稱：「（問：你拿2 包回去環『阿扁』，為何要找彭
    龍增？）我找彭龍增去壯膽，因為『阿扁』是社會人士，『
    阿扁』阿扁好像是黑道，因為我跟『阿扁』之前有糾紛，所
    以找彭龍增去壯膽」，「（問：彭龍增到底知不知道你要送
    什麼東西過去？）我沒有跟他講，我請他到我這邊來跟我一
    起去」，「（問：你有沒有跟彭龍增講什麼原因？）沒有，
    我們平常有互相幫忙，我跟他說我要去找『阿扁』，怕有意
    外，所以要找他壯膽助勢」等語（見本院卷(二)第232 頁），
    依證人即共同被告林輝銘於偵、審中始終供述並未告知被告
    彭龍增係為交付毒品甲基安非他命予「阿扁」而前往新北市
    中和地區，且被告林輝銘因前與「阿扁」有糾紛，始邀同被
    告彭龍增一同前往壯膽助勢等情，核與被告彭龍增於偵審中
    所辯大致相符。雖被告彭龍增供稱伊知悉被告林輝銘有製造
    甲基安非他命之行為，然被告林輝銘並未明確告知被告彭龍
    增，而被告彭龍增僅係主觀推論，並未實際親眼目睹扣案如
    附表一編號1 、2 係第二級毒品甲基安非他命，實難僅以被
    告彭龍增與被告林輝銘共同為警查獲，即遽認被告彭龍增知
    悉於98年5 月19日與被告林輝銘共同前往新北市中和區之目
    的係為運輸甲基安非他命予「阿扁」；況被告林輝銘所為並
    不構成毒品危害防制條例第4 條第2 項之運輸第二級毒品罪
    ，已如上述，且本案復未在被告彭龍增身上或其所駕駛車上
    查獲任何毒品，是被告彭龍增辯稱伊僅係受邀單純陪同林輝
    銘前往找「阿扁」云云，尚非無據。
  (三)綜上，本院認檢察官提出之前開證據資料，尚無法使本院達
    於被告林輝銘、彭龍增確有運輸第二級毒品之犯行。此外，
    復查無其他積極證據，足認被告2 人有公訴人所指之運輸第
    二級毒品之犯行，自應認被告2 人該部分之犯罪尚屬不能證
    明。
五、原審對被告林輝銘、彭龍增2 人所涉運輸第二級毒品部分均
    予論罪科刑，固非無見。惟查，本件尚無積極證據足認被告
    2 人確有運輸第二級毒品犯行，已如前述，原審認被告2 人
    已成立犯罪，與本院之認定不同。被告林輝銘、彭龍增提起
    上訴，否認有運輸第二級毒品犯行，指摘原審判決不當，為
    有理由，是原判決既有前揭可議而無可維持，自應由本院將
    原審判決關於被告2 人運輸第二級毒品部分予以撤銷，另為
    被告2 人無罪之諭知。
據上論斷，應依刑事訴訟法第369 條第1 項前段、第364 條、第
299 條第1 項前段、第301 條第1 項前段，修正後毒品危害防制
條例第4 條第2 項、第17條第2 項、第18條第1 項前段、第19條
第1 項，刑法第11條前段、第2 條第1 項、第28條，判決如主文
。
本案經檢察官田炳麟到庭執行職務。
中    華    民    國   100    年    6     月    30    日
            刑事第十四庭  審判長法  官  陳志洋
                                法  官  遲中慧
                                法  官  謝靜慧
以上正本證明與原本無異。
如不服本判決，應於收受送達後10日內向本院提出上訴書狀，其
未敘述上訴之理由者並得於提起上訴後10日內向本院補提理由書
（均須按他造當事人之人數附繕本）「切勿逕送上級法院」。
                                書記官  陳泰寧
中    華    民    國   100    年    7     月    6     日
附錄本案論罪科刑所犯法條全文
修正後毒品危害防制條例第4條
製造、運輸、販賣第一級毒品者，處死刑或無期徒刑；處無期徒
刑者，得併科新臺幣二千萬元以下罰金。
製造、運輸、販賣第二級毒品者，處無期徒刑或七年以上有期徒
刑，得併科新臺幣一千萬元以下罰金。
製造、運輸、販賣第三級毒品者，處五年以上有期徒刑，得併科
新臺幣七百萬元以下罰金。
製造、運輸、販賣第四級毒品者，處三年以上十年以下有期徒刑
，得併科新臺幣三百萬元以下罰金。
製造、運輸、販賣專供製造或施用毒品之器具者，處一年以上七
年以下有期徒刑，得併科新臺幣一百萬元以下罰金。
前五項之未遂犯罰之。
附表一
┌──┬───────────┬────────────┐
│編號│物品名稱              │數量或重量              │
├──┼───────────┼────────────┤
│1   │第二級毒品甲基安非他命│壹包（淨重約貳佰柒拾貳公│
│    │結晶                  │克）                    │
├──┼───────────┼────────────┤
│2   │第二級毒品甲基安非他命│壹包（淨重約壹佰零捌公克│
│    │結晶                  │）                      │
├──┼───────────┼────────────┤
│3   │第二級毒品甲基安非他命│壹包（淨重約公克）    │
│    │結晶                  │                        │
├──┼───────────┼────────────┤
│4   │含第二級毒品甲基安非他│壹瓶（淨重約肆仟柒佰拾│
│    │命成分之黑水          │肆公克）                │
├──┼───────────┼────────────┤
│5   │第二級毒品甲基安非他命│壹瓶（淨重約肆佰捌拾陸公│
│    │結晶                  │克）                    │
├──┼───────────┼────────────┤
│6   │電子秤                │壹臺                    │
├──┼───────────┼────────────┤
│7   │磁力攪拌機            │壹具                    │
├──┼───────────┼────────────┤
│8   │真空馬達              │壹具                    │
├──┼───────────┼────────────┤
│9   │循環水式真空幫浦      │貳組                    │
├──┼───────────┼────────────┤
│10  │瓦斯爐具              │貳組                    │
├──┼───────────┼────────────┤
│11  │溫度計                │貳支                    │
├──┼───────────┼────────────┤
│12  │燒杯                  │壹箱（拾玖個）        │
├──┼───────────┼────────────┤
│13  │蒸餾器材              │壹箱                    │
├──┼───────────┼────────────┤
│14  │大燒瓶                │肆個                    │
├──┼───────────┼────────────┤
│15  │塑膠漏斗              │伍個                    │
├──┼───────────┼────────────┤
│16  │濾網                  │個                    │
├──┼───────────┼────────────┤
│17  │使用過濾紙            │壹包                    │
├──┼───────────┼────────────┤
│18  │黑水（應係甲基安非他命│壹瓶                    │
│    │黑色固態殘渣）        │                        │
├──┼───────────┼────────────┤
│19  │瓦斯爐具              │壹組                    │
├──┼───────────┼────────────┤
│20  │磅秤                  │壹臺                    │
├──┼───────────┼────────────┤
│21  │鐵架                  │貳支                    │
│    │                      │                        │
├──┼───────────┼────────────┤
│22  │燒瓶                  │個                    │
│    │                      │                        │
├──┼───────────┼────────────┤
│23  │煮鍋塑膠容器          │壹批                    │
│    │                      │                        │
├──┼───────────┼────────────┤
│24  │含第二級毒品甲基安非他│壹瓶（淨重約仟柒佰柒拾│
│    │命成分之黑水（法務部調│壹公克）                │
│    │查局扣押物品目錄表編號│                        │
│    │肆－24-1）            │                        │
├──┼───────────┼────────────┤
│25  │含第二級毒品甲基安非他│壹瓶（淨重約肆仟玖佰零陸│
│    │命成分之黑水（法務部調│公克）                  │
│    │查局扣押物品目錄表編號│                        │
│    │肆－24-3）            │                        │
└──┴───────────┴────────────┘
附表二
┌──┬───────────┬────────────┐
│編號│物品名稱              │數量或重量              │
├──┼───────────┼────────────┤
│1   │感冒藥舒服寧          │肆拾壹箱                │
├──┼───────────┼────────────┤
│2   │麻黃素                │壹包（淨重約陸拾壹公克）│
├──┼───────────┼────────────┤
│3   │鹽酸                  │壹桶                    │
├──┼───────────┼────────────┤
│4   │乙溶劑                │壹桶                    │
├──┼───────────┼────────────┤
│5   │丙酮（經鑑驗後成分應係│壹桶                    │
│    │甲醇）                │                        │
├──┼───────────┼────────────┤
│6   │濾紙                  │拾伍盒                  │
├──┼───────────┼────────────┤
│7   │變壓器                │臺                    │
├──┼───────────┼────────────┤
│8   │甲烷                  │壹桶                    │
├──┼───────────┼────────────┤
│9   │甲烷空桶              │壹個                    │
├──┼───────────┼────────────┤
│10  │活性碳                │壹包                    │
├──┼───────────┼────────────┤
│11  │酸鹼試紙              │壹盒                    │
├──┼───────────┼────────────┤
│12  │口罩                  │伍個                    │
├──┼───────────┼────────────┤
│13  │麻黃素                │壹包（淨重約肆佰捌拾壹公│
│    │                      │克）                    │
├──┼───────────┼────────────┤
│14  │攪拌棒                │伍支                    │
├──┼───────────┼────────────┤
│15  │冷凝管                │壹支                    │
├──┼───────────┼────────────┤
│16  │陶瓷漏斗              │貳個                    │
├──┼───────────┼────────────┤
│17  │石棉網                │捌片                    │
├──┼───────────┼────────────┤
│18  │氫氧化鈉              │壹包                    │
├──┼───────────┼────────────┤
│19  │過濾紙袋              │壹包                    │
├──┼───────────┼────────────┤
│20  │瓦斯罐                │柒罐                    │
├──┼───────────┼────────────┤
│21  │塑膠油針              │伍個                    │
│    │                      │                        │
├──┼───────────┼────────────┤
│22  │鹽酸                  │壹箱（拾壹瓶）          │
│    │                      │                        │
├──┼───────────┼────────────┤
│23  │紅磷                  │罐                    │
│    │                      │                        │
├──┼───────────┼────────────┤
│24  │化學藥品（甲醇）      │壹箱                    │
│    │                      │                        │
├──┼───────────┼────────────┤
│25  │氫氧化納              │拾壹瓶                  │
│    │                      │                        │
├──┼───────────┼────────────┤
│26  │麻黃素包裝袋          │個                    │
│    │                      │                        │
├──┼───────────┼────────────┤
│27  │黑水                  │壹罐（毛重約捌佰肆拾公│
│    │                      │克）                    │
├──┼───────────┼────────────┤
│28  │黑水                  │壹罐（毛重約伍佰貳拾陸公│
│    │                      │克）                    │
├──┼───────────┼────────────┤
│29  │提煉麻黃素殘渣        │壹包                    │
│    │                      │                        │
├──┼───────────┼────────────┤
│30  │曝曬紙                │壹捲                    │
├──┼───────────┼────────────┤
│31  │感冒藥舒服寧          │陸罐                    │
│    │                      │                        │
├──┼───────────┼────────────┤
│32  │感冒藥力停疼          │貳罐                    │
│    │                      │                        │
├──┼───────────┼────────────┤
│33  │紅磷                  │壹包                    │
│    │                      │                        │
├──┼───────────┼────────────┤
│34  │燒瓶夾                │陸個                    │
│    │                      │                        │
├──┼───────────┼────────────┤
│35  │蒸餾瓶鐵架            │壹個                    │
│    │                      │                        │
├──┼───────────┼────────────┤
│36  │化學藥品              │柒罐                    │
│    │                      │                        │
├──┼───────────┼────────────┤
│37  │矽利光油              │壹罐                    │
│    │                      │                        │
├──┼───────────┼────────────┤
│38  │活性炭素              │壹箱（拾包）            │
│    │                      │                        │
├──┼───────────┼────────────┤
│39  │試紙                  │貳盒                    │
│    │                      │                        │
├──┼───────────┼────────────┤
│40  │防毒面具              │壹個                    │
├──┼───────────┼────────────┤
│41  │紅磷                  │壹包                    │
│    │                      │                        │
├──┼───────────┼────────────┤
│42  │小瓦斯爐              │壹個                    │
│    │                      │                        │
├──┼───────────┼────────────┤
│43  │石綿網                │拾片                  │
│    │                      │                        │
├──┼───────────┼────────────┤
│44  │瓦斯罐                │玖個                    │
│    │                      │                        │
├──┼───────────┼────────────┤
│45  │氫氧化鈉              │壹瓶                    │
│    │                      │                        │
├──┼───────────┼────────────┤
│46  │大燒瓶                │個                    │
│    │                      │                        │
├──┼───────────┼────────────┤
│47  │溶液過濾器            │壹台                    │
│    │                      │                        │
├──┼───────────┼────────────┤
│48  │排氣用集塵機          │壹台                    │
│    │                      │                        │
├──┼───────────┼────────────┤
│49  │鼓風機                │壹台                    │
│    │                      │                        │
├──┼───────────┼────────────┤
│50  │冷凝管                │壹支                    │
├──┼───────────┼────────────┤
│51  │陶瓷漏斗              │壹個                    │
│    │                      │                        │
├──┼───────────┼────────────┤
│52  │高級精鹽              │壹包                    │
│    │                      │                        │
├──┼───────────┼────────────┤
│53  │過濾袋                │壹包                    │
│    │                      │                        │
├──┼───────────┼────────────┤
│54  │鈀金                  │壹罐                    │
│    │                      │                        │
├──┼───────────┼────────────┤
│55  │碘粉                  │陸包                    │
│    │                      │                        │
├──┼───────────┼────────────┤
│56  │黑水【法務部調查局（臺│壹桶                    │
│    │北市調查處）扣押物品目│                        │
│    │錄表編號肆－24-2】    │                        │
├──┼───────────┼────────────┤
│57  │黑水【法務部調查局（臺│肆罐                    │
│    │北市調查處）扣押物品目│                        │
│    │錄表編號肆－25】      │                        │
├──┼───────────┼────────────┤
│58  │紅磷                  │貳罐                    │
│    │                      │                        │
├──┼───────────┼────────────┤
│59  │化學藥品              │壹批                    │
│    │                      │                        │
├──┼───────────┼────────────┤
│60  │活性碳                │壹包                    │
├──┼───────────┼────────────┤
│61  │碘                    │壹箱                    │
│    │                      │                        │
└──┴───────────┴────────────┘
附表三
┌──┬───────────┬────────────┐
│編號│物品名稱              │數量或重量              │
├──┼───────────┼────────────┤
│1   │化工化學大辭典        │壹本                    │
├──┼───────────┼────────────┤
│2   │塑膠吸管              │壹包                    │
├──┼───────────┼────────────┤
│3   │塑膠管                │肆條                    │
├──┼───────────┼────────────┤
│4   │酒精燈                │壹個                    │
├──┼───────────┼────────────┤
│5   │吸食器                │壹組                    │
├──┼───────────┼────────────┤
│6   │塑膠杓子              │個                    │
├──┼───────────┼────────────┤
│7   │塑膠量杯              │陸個                    │
├──┼───────────┼────────────┤
│8   │安毒工廠鑰匙（達觀A2區│壹串                    │
│    │）                    │                        │
├──┼───────────┼────────────┤
│9   │檸檬酸                │壹包                    │
├──┼───────────┼────────────┤
│10  │分裝袋                │壹包                    │
├──┼───────────┼────────────┤
│11  │行動電話              │陸支                    │
├──┼───────────┼────────────┤
│12  │筆記型電腦            │壹部                    │
├──┼───────────┼────────────┤
│13  │工業脫硫硝技術問答    │壹本                    │
└──┴───────────┴────────────┘